【裁判字號】    99,簡上,211
【裁判日期】    991230
【裁判案由】    竊盜
【裁判全文】
臺灣臺南地方法院刑事判決             99年度簡上字第211號
上  訴  人  臺灣臺南地方法院檢察署檢察官
被      告  周明勳
上列上訴人因被告所犯竊盜案件，不服本院99年度簡字第930號
中華民國99年4月27日第一審判決（聲請簡易判決處刑案號：99
年度偵緝字第274號），提起上訴，本院判決如下：
    主      文
上訴駁回。
    事實及理由
一、本院審理結果，認第一審簡易判決認事、用法及量刑均無不
    當，應予維持，並引用第一審刑事簡易判決書記載之事實及
    理由（如附件A）。
二、上訴人即檢察官上訴意旨雖以：被害人馬芬蘭具狀請求上訴
    ，認為被害人發現本件竊盜後，屢次給予被告機會，然而被
    告均以溫和態度拖延，使被害人誤信被告將返還所竊物品，
    又被害人報警處理之後，被告仍拒絕到案，經通緝始到案說
    明，直至法院判決為止，被告均未向被害人道歉或商討如何
    返還所竊物品，其犯後態度難謂良好，原審判決顯有量刑過
    輕，不足以相稱被告之犯行之虞。因核被害人所請尚非顯無
    理由，爰提起上訴等語。
三、原審以被告罪證明確，審酌被告犯罪之動機、目的、手段、
    利用為被害人維修電腦之機會趁機竊取被害人之財物，造成
    被害人之財產損失，且尚未賠償被害人，並其犯後坦承犯行
    ，態度尚稱良好等一切情狀，依刑事訴訟法第449條第1項前
    段、第454條第2項，刑法第320條第1項、第41條第1項前段
    ，刑法施行法第1條之1第1項、第2項前段，量處有期徒刑3
    月，並諭知易科罰金之折算標準，本院經核原判決認事用法
    ，並無不合，量刑亦稱妥適。按刑之量定，係實體法上賦予
    法院得為自由裁量之事項，倘其未有逾越法律所規定之範圍
    ，或濫用其權限，即不得任意指摘為違法，最高法院75 年
    度臺上字第7033號判例足資參照，復在同一犯罪事實與情節
    ，如別無其他加重或減輕之原因，下級審量定之刑，亦無過
    重或失輕之不當情形，則上級審法院對下級審法院之職權行
    使，原則上應予尊重。即法官於有罪判決中，究應如何量處
    罪刑，為實體法賦予審理法官裁量之刑罰權事項，法官行使
    此項裁量權，自得依據個案情節，參諸刑法第57條所定各款
    犯罪情狀之規定，於該法定刑度範圍內，基於合義務性裁量
    為之，乃憲法所保障法官獨立審判之核心，如非有裁量逾越
    或裁量濫用之明顯違法情事，自不得指摘其違法或不當，即
    使上級審對下級審裁量權之審查，亦應同此標準。查本件原
    審已就被告所為本件竊盜之相關情節、對於被害人造成之財
    產損害、被告承認犯罪之態度及迄未賠償被害人等不法內涵
    相關之一切情狀為妥適之裁量，經查並無違法或顯然失出失
    入，亦無何科罰與罪責不相當之瑕疵可指。因此，檢察官上
    訴意旨依被害人之指摘即認原審判決量刑過輕云云，並為無
    理由，應予以駁回。至於被害人於審理中具狀表示應拘禁被
    告自由數月，不可讓被告以勞役抵之等語（見簡上卷第36頁
    ），此乃罪刑確定後檢察官相關執行之事項，附為說明。
四、按被告於第二審經合法傳喚，無正當之理由不到庭者，得不
    待其陳述，逕行判決，刑事訴訟法第371條定有明文。次按
    對於簡易判決處刑不服而上訴者，得準用上開規定，此觀諸
    刑事訴訟法第455條之1第3項之規定自明。本件被告經本院
    合法傳喚，無正當理由未到庭，本院爰不待其陳述，而為一
    造辯論判決，合先敘明。
五、據上論斷，應依刑事訴訟法第455條之1第1項、第3項、第36
    4條、第368條、第371條、第373條，判決如主文。
本案經檢察官李白松到庭執行職務。
中    華    民    國    99    年    12    月    30    日
                  刑事第十二庭    審判長法  官  盧鳳田
                                        法  官  郭瓊徽
                                        法  官  黃琴媛
以上正本證明與原本無異。
不得上訴。
                                        書記官  黃憶筑
中    華    民    國    99    年    12    月    30    日
附錄本件論罪科刑法條全文：
刑法第320條：
意圖為自己或第三人不法之所有，而竊取他人之動產者，為竊盜
罪，處5年以下有期徒刑、拘役或500元以下罰金。
意圖為自己或第三人不法之利益，而竊佔他人之不動產者，依前
項之規定處斷。
前二項之未遂犯罰之。
◎附件A：
臺灣臺南地方法院刑事簡易判決           99年度簡字第930號
聲  請  人  臺灣臺南地方法院檢察署檢察官
被      告  周明勳  男  28歲（民國○○年○月○○日生）
                    身分證統一編號：Ｚ000000000號
                    住臺南縣佳里鎮同安寮44號之11
上列被告因竊盜案件，經檢察官聲請以簡易判決處刑（99年度偵
緝字第274號），本院判決如下：
    主  文
周明勳竊盜，處有期徒刑月，如易科罰金，以新臺幣壹仟元折
算壹日。
    事實及理由
一、本件除犯罪事實欄第四行增載：「價值約新臺幣15萬元」外
    ，其餘犯罪事實及證據均引用聲請簡易判決處刑書所載（如
    附件）。
二、核被告所為，係犯刑法第三百二十條第一項之普通竊盜罪。
    爰審酌被告犯罪之動機、目的、手段、利用為被害人維修電
    腦之機會趁機竊取被害人之財物，造成被害人之財產損失，
    且尚未賠償被害人，並其犯後坦承犯行，態度尚稱良好等一
    切情狀，量處如主文所示之刑，並諭知如易科罰金之折算標
    準，以資懲儆。
三、依刑事訴訟法第四百四十九條第一項前段、第四百五十四條
    第二項，刑法第三百二十條第一項、第四十一條第一項前段
    ，刑法施行法第一條之一第一項、第二項前段，逕以簡易判
    決處如主文所示之刑。
四、如不服本判決，得於判決書送達之翌日起十日內，以書狀敘
    述理由，向本院提出上訴。
中    華    民    國    99     年    4    月    27    日
                  刑事第十三庭  法  官  徐文瑞
以上正本證明與原本無異。
如不服本判決應於收受判決後10日內向本院提出上訴書狀（應附
繕本）。
                                書記官  何小玉
中    華    民    國    99     年    4    月    27    日
附錄本案所犯法條全文：
刑法第320條第1項
意圖為自己或第三人不法之所有，而竊取他人之動產者，為竊盜
罪，處5年以下有期徒刑、拘役或5百元以下罰金。
◎附件：
臺灣臺南地方法院檢察署檢察官聲請簡易判決處刑書
                                      99年度偵緝字第274號
     被      告  周明勳  男  28歲（民國○○年○月○○日生）
                         住臺南縣佳里鎮同安寮44號之11
                         國民身分證統一編號：Ｚ000000000號
上列被告因竊盜案件，業經偵查終結，認為宜聲請以簡易判決處
刑，茲將犯罪事實及證據並所犯法條分敘如下：
        犯罪事實
一、周明勳意圖為自己不法之所有，於民國98年7月31日至同年8
    月4日間之某日，利用前往馬芬蘭於臺南市○○街住處修理
    電腦之機會，見電腦桌旁之木製抽屜未上鎖，遂徒手竊取馬
    芬蘭置於抽屜內之鑽石戒指2只，得手後再持至銀樓變現，
    並將所得現金花費一空；嗣經馬芬蘭於98年8月6日中午發現
    戒指遭竊，詢問周明勳並報警處理，始悉上情。
二、案經臺南市警察局第五分局報告偵辦。
        證據並所犯法條
一、訊據被告周明勳對於上開犯罪事實坦承不諱，核與證人馬芬
    蘭、楊雅婷到庭具結證述相符，並有對話錄音光碟、手機簡
    訊翻拍照片1張附卷可資佐證，被告犯嫌堪予認定。
二、核被告周明勳所為，係犯刑法第320條第1項之竊盜罪嫌。
三、依刑事訴訟法第451條第1項聲請逕以簡易判決處刑。
    此    致
臺灣臺南地方法院
中    華    民    國    99    年    3     月    29    日
                              檢  察  官  楊  書  琴
本件證明與原本無異
中    華    民    國    99    年    4     月    8     日
                              書  記  官  周  錦  鴻
（本院按下略）

司法院資訊處製作；財團法人民間司法改革基金會備份。
